臺灣桃園地方法院刑事判決
　　　93年度訴字第484號
公訴人　臺灣桃園地方法院檢察署檢察官
被　告　丁○○
　　　　　　　（臺灣桃園監獄另案執行中）
指定辯護人　本院公設辯護人丙○○
上列被告因違反毒品危害防制條例案件，經檢察官提起公訴（92
年度偵字第8663號），本院判決如下：
    主  文
丁○○無罪。
    理  由
一、公訴意旨略以：被告丁○○與甲○○共同基於販售海洛因以
    營利之概括犯意聯絡，約定由丁○○提供海洛因，甲○○負
    責跑腿送貨及收錢之方式，共同販賣海洛因，購買者則撥打
    行動電話門號0000000000號與甲○○等人聯絡，
    約定交貨地點及價錢、數量之方式進行交易。己○○乃於民
    國九十一年十月十六日十六時許及同年月十八日十七時許，
    撥打至上開門號聯絡，表示要向綽號「妹仔」之丁○○購買
    一千元之海洛因各一包，甲○○即將此事告知丁○○，丁○○乃先後在桃園縣桃園巿中平路一一一號五樓各交付甲○○
    海洛因一包（均毛重０．三公克），隨即並由甲○○攜帶上
    開海洛因在桃園市○○路一一一號前販賣海洛因各一包予蔡
    民稜，並分別向蔡民稜收取一千元，共計二千元，從中牟利
    。迨於同年十月二十二日零時許，甲○○在同一地點，與蔡
    民稜進行毒品交易，尚未交付海洛因之際，為警當場查獲，
    並在甲○○身上扣得毛重○．五公克之海洛因一包，因認被
    告丁○○共同涉犯毒品危害防制條例第四條第一項之販賣第
    一級毒品罪嫌云云。
二、本件公訴人認被告丁○○涉有上開多次共同販賣第一級毒品
    海洛因予蔡民稜之罪嫌，無非以另案被告甲○○、證人蔡民
    稜於警詢、檢察官訊問及另案審理時之供述及證述，並有第
    一級毒品海洛因一包（淨重○點八六公克、包裝重○點四三
    公克）、手機序號000000000000000號行動
    電話一支扣案及門號0000000000號行動電話通聯
    紀錄一份在卷，為其論據。惟訊之被告丁○○堅決否認有何
    與甲○○共同販賣海洛因予蔡民稜之行為，辯稱：我從未販
    賣過海洛因等毒品，也不認識己○○，亦從未指示甲○○送
    交毒品交給己○○。九十一年十月二十二日那段期間，我並
    未住在桃園縣桃園市○○路一一一號五樓，甲○○被查獲當
    天，我沒有交代我哥哥即綽號「四爺」之戊○○指示甲○○
    將海洛因拿給己○○並向己○○收取二千元。000000
    0000號行動電話門號非我所有，亦非我去登記的等語。
三、甲、程序部分：九十二年一月十四日修正，同年二月六日公
    布之刑事訴訟法（下稱新刑事訴訟法，修正前者則稱舊刑事
    訴訟法）第一百五十九條第一項固規定「被告以外之人於審
    判外之言詞或書面陳述，除法律有規定者外，不得作為證據
    」。又九十二年一月十四日修正、同年二月六日公布之刑事
    訴訟法施行法增訂第七條之三「中華民國九十二年一月十四
    日修正通過之刑事訴訟法施行前，已繫屬於各級法院之案件
    ，其以後之訴訟程序，應依修正刑事訴訟法終結之。但修正
    刑事訴訟法施行前已依法定程序進行之訴訟程序，其效力不
    受影響」，合先敘明。
(一)、證人甲○○於其所為販賣第一級毒品案件中（本院九十二年
    度訴字第八七號、臺灣高等法院九十二年度上訴字第一六七
    七號），於九十一年十月二十二日警詢之供述、於九十一年
    十月二十二日檢察官訊問時之供述、於九十二年三月六日、
    九十二年三月十日法院審理時之供述，此部分供述涉及丁○○部分，其性質上均屬共同被告自白之證據方法，其中警詢
    及檢察官訊問時之自白，訊問前後均無庸令其具結，新舊刑
    事訴訟法之規定並無不同。雖依新刑事訴訟法第二百八十七
    條之二規定，法院就被告本人之案件調查共同被告時，該共
    同被告準用有關人證之規定，而甲○○上開法院審理時之供
    述，其中涉及被告丁○○之部分，雖於該案審理時未令其具
    結，然其供述僅係並未轉換為證人之證言而已，該自白既屬
    共同被告自白之證據方法，是否得為本案被告丁○○之證據
    ，自不因未令具結而受影響，先予敘明。又甲○○上開供述
    係共同被告之自白，又非於本案審理中所為，亦屬被告以外
    之人於審判外之陳述，雖在上開刑事訴訟法修正施行前，即
    已於另案審理時提示甲○○，然該項證據調查，非屬本案證
    據調查程序，該項證據於本案而言亦屬尚未於上開刑事訴訟
    法修正施行前，依法完成調查程序，不能適用上開刑事訴訟
    法施行法第七條之三規定，是其自白是否得為證據，應依新
    修正之刑事訴訟法認定之。即上開警詢陳述，與審判中不符
    時，除非其警詢陳述具有較可信之特別情況外，依刑事訴訟
    法第一百五十九條之二規定，不得為證據；上開檢察官訊問
    時之供述，除顯有不可信之情況外，依刑事訴訟法第一百五
    十九條之一第二項規定，得為證據；另其於九十二年三月六
    日、九十二年三月十日法院審理時之供述，均係向法官所為
    之陳述，依刑事訴訟法第一百五十九條之一第一項規定，均
    得為證據，一併敘明。
(二)、證人蔡民稜於上開另案被告甲○○販賣第一級毒品案件中，
    於九十一年十月二十二日警詢中之陳述、於九十一年十二月
    九日檢察官訊問時之證述、於九十二年二月十三日、九十二
    年二月十七日法院訊問時之證述，此部分陳述涉及丁○○部
    分，其性質上屬證人之證據方法，其中警詢之證述，訊問前
    後均無庸令其具結，新舊刑事訴訟法之規定並無不同，其中
    檢察官訊問及法院審理時之證述，均已在證述前令其具結，
    先予敘明。又蔡民稜上開證述，係證人之證言，又非於本案
    審理中所為，屬被告以外之人於審判外之陳述，雖在上開刑
    事訴訟法修正施行前，即已於另案審理時提示甲○○，該項
    證據調查程序，亦非屬本案之證據調查程序，該項證據於本
    案而言，亦屬尚未於上開刑事訴訟法修正施行前，依法完成
    調查程序，不能適用上開刑事訴訟法施行法第七條之三規，
    是其證言是否得為證據，應依新修正之刑事訴訟法認定之，
    即上開警詢證述，與審判中不符時，除非其警詢證述具有較
    可信之特別情況外，依刑事訴訟法第一百五十九條之二規定
    ，不得為證據；上開檢察官訊問時之證述，除顯有不可信之
    情況外，依刑事訴訟法第一百五十九條之一第二項規定，得
    為證據；另其於九十二年二月十三日、九十二年二月十七日
    法院訊問時之證述，均係向法官所為之證述，依刑事訴訟法
    第一百五十九條之一第一項規定，均得為證據，一併敘明。
乙、實體部分：按被告未經審判證明有罪確定前，推定其為無罪
    ；犯罪事實應依證據認定之，無證據不得認定犯罪事實，刑
    事訴訟法第一百五十四條定有明文。又不能證明被告犯罪者
    ，應諭知無罪之判決，刑事訴訟法第三百零一條第一項亦定
    有明文。復查刑事訴訟法第一百六十一條第一項規定：檢察
    官就被告犯罪事實，應負舉證責任，並指出證明之方法。因
    此，檢察官對於起訴之犯罪事實，應負提出證據及說服之實
    質舉證責任。倘其所提出之證據，不足為被告有罪之積極證
    明，或其闡明之證明方法，無從說服法官以形成被告有罪之
    心證，基於無罪推定之原則，自應為被告無罪判決之諭知。
    是若審判時，檢察官未能提出適合於證明犯罪事實之積極證
    據，並闡明其證據方法與待證事實之關係；法院對於卷內訴
    訟資料，復已逐一剖析，參互審酌，仍無從獲得有罪之心證
    ，自應為諭知無罪之判決（最高法院九十二年度台上字第一
    九二號判決參考）。又刑事訴訟法上所謂認定犯罪事實之證
    據，係指足以認定被告確有犯罪行為之積極證據而言，該項
    證據自須適合於被告犯罪事實之認定，始得採為斷罪資料；
    而認定不利於被告之事實，須依積極證據，苟積極證據不足
    為不利於被告事實之認定時，即應為有利於被告之認定，更
    不必有何有利之證據。且刑事訴訟上證明之資料，無論其為
    直接或間接證據，均須達於通常一般之人均不致有所懷疑，
    而得確信其為真實之程度，始得據為有罪之認定，若其關於
    被告是否犯罪之證明未能達此程度，而有合理懷疑之存在，
    致使無從形成有罪之確信，根據「罪證有疑，利於被告」之
    證據法則，即不得遽為不利被告之認定（最高法院二十九上
    字第三一０五號、三十年上字第八一六號、七十六年台上字
    第四九八六號判例均足資參照）。其以情況證據（即間接證
    據）斷罪時，尤須基於該證據在直接關係上所可證明之他項
    情況事實，本乎推理作用足以確證被告有罪，方為合法，不
    得徒憑主觀上之推想，將一般經驗上有利被告之其他合理情
    況逕予排除（最高法院三十二年上字第六七號判例參考）。
    又刑事訴訟法第一百五十六條第二項規定：被告或共犯之自
    白，不得作為有罪判決之唯一證據，仍應調查其他必要之證
    據，以察其是否與事實相符。其立法意旨乃在防範被告或共
    犯自白之虛擬致與事實不符，故對自白在證據上之價值加以
    限制，明定須藉補強證據以擔保其真實性。而所謂補強證據
    ，則指除該自白或不利於己之陳述本身之外，其他足以證明
    自白之犯罪事實確具有相當程度真實性之證據而言，雖所補
    強者，非以事實之全部為必要，但亦須因補強證據與自白之
    相互利用，足使犯罪事實獲得確信者，始足當之。經查：
(一)、證人甲○○於九十一年十月二十二日警詢時供述：我是否有
    於九十一年十月十六日，交付毒品給己○○，我不記得了；
    我於九十一年十月十八日，在桃園縣桃園市○○路一一一號
    ，交付價值一千元之海洛因給己○○；我於九十一年十月二
    十二日零時許，在桃園縣桃園市○○路一一一號前，為警查
    獲，當時我身上帶有重約零點五公克之海洛因，這次是丁○○帶的小弟接聽己○○電話後，叫我接聽，己○○說他已經
    到了，丁○○的小弟，就叫我送海洛因下去給己○○，丁○○之哥哥要我收取二千元云云；其於九十一年十月二十二日
    檢察官訊問時供稱：九十一年十月二十二日當天，丁○○不
    在，扣案之零點五公克海洛因，係丁○○之哥哥叫我拿下去
    交給己○○，並收取二千元云云；其於本件九十二年五月二
    十七日檢察官訊問時稱：丁○○有在賣海洛因，幫丁○○送
    海洛因給她不知姓名之朋友一次。當天（九十一年十月二十
    二日）己○○打電話過來，他要調東西，我叫他不要找我，
    直接找「妹仔」，他說好，就打給「妹仔」，過沒多久，「
    妹仔」叫我下樓，說己○○要過來，「妹仔」說他要來還錢
    ，叫我直接向他收錢，我就下樓，看到己○○在數錢，叫我
    過去，我一過去即為警查獲。在我身上搜出一包海洛因，那
    是我朋友的，我向「妹仔」拿的，要和朋友用的云云，嗣又
    改稱：當天四爺叫我去向己○○收錢，他說是「妹仔」說的
    ，二千元是以前欠的，當時丁○○沒有住那裡，我跟四爺住
    而已，四爺是丁○○的哥哥云云，於九十二年三月六日於其
    所涉販賣毒品案件審理時陳稱：我被查獲前曾經接過己○○
    電話一次，丁○○叫我直接拿海洛因下去，丁○○沒有叫我
    收錢，己○○也沒有拿錢給我，丁○○說在電話中已與己○○講好。查獲這次的海洛因，是丁○○的哥哥綽號四爺的戊○○交給我的，我們當時有丁○○、戊○○、綽號阿猴、捲
    毛的在一起，包含查獲這次，我共交海洛因給己○○二次云
    云；於九十二年三月十日於該案審理時自陳：九十一年十月
    十八日傍晚五點，是丁○○拿海洛因一包給我，我再持以交
    給己○○，我只是幫忙送而已。同年月十六日我沒有交毒品
    給己○○。行動電話門號0000000000號之電話，
    是丁○○提供給我使用，這是我整天在使用之電話云云，其
    於本院審理中供稱：查獲之海洛因我不知道是否與被告丁○○有關，是己○○打電話找丁○○，是丁○○的哥哥接的電
    話，丁○○的哥哥叫我去向己○○代收二千元，丁○○的哥
    哥我叫他「四爺」。當時丁○○沒住那邊，不在場，我身上
    的海洛因是綽號阿魁寄放的，我下樓順便跟己○○收錢，丁○○是否販毒我不清楚，我在警詢沒有說丁○○販毒，是警
    察自己寫的云云。依證人甲○○上開供述，並未指及其於九
    十一年十月十六日，有依丁○○之指示，交付毒品給己○○
    之犯行，證人甲○○之上開供述，並不足以證明被告於九十
    一年十月十六日有販賣海洛因一包予己○○之犯行，就公訴
    意旨所稱其於九十一年十月十八日交付毒品給己○○部分，
    於警詢先稱：我於九十一年十月十八日，在桃園縣桃園市○○路一一一號，交付價值一千元之海洛因給己○○云云；嗣
    於其所涉販賣毒品案件中又改稱：丁○○沒有叫我收錢，己○○也沒有拿錢給我，丁○○說在電話中已與己○○講好云
    云，嗣於本件檢察官訊問時則僅指丁○○有在賣海洛因，其
    幫丁○○送海洛因給她不知名的朋友一次云云，前後陳述矛
    盾不一，顯有瑕疵可指，且與其前開審判中所述明顯不符。
    而其中所稱丁○○對伊表示已與己○○在電話中約好乙節，
    因甲○○係聽聞丁○○之轉述，且轉述之內容亦未表示係何
    人與己○○在電話中約定，而約定之細節為何亦未明述，其
    此部分警詢之陳述既有瑕疵，又無其他較可信之特別情況，
    自不具證據能力，而非可採。其上開檢察官訊問及另案審判
    中關於此部分之供述，亦與其審判中所述不符，且有上開瑕
    疵存在，同非可採。公訴意旨另以甲○○於九十一年十月二
    十二日欲持海洛因交付己○○當場為警查獲部分，依甲○○
    於警詢及本院審理中之供述：查獲該次丁○○不在，是丁○○帶的小弟接聽己○○電話後，叫我接聽，己○○說他已經
    到了，丁○○的小弟，就叫我送海洛因下去給己○○，丁○○之哥哥要我收取二千元等語，是此部分，依甲○○之供述
    ，己○○此次打電話時丁○○並不在場，己○○之電話非丁○○接聽，且指示甲○○交付毒品並收取金錢之人亦非丁○○，並不能證明丁○○有參與該次行為或與甲○○有何犯意
    聯絡。而詰之證人戊○○即被告丁○○之哥哥於九十三年十
    二月七日本院審理時亦證稱：我綽號四爺，九十一年十月二
    十二日我不在桃園縣桃園市○○路一一一號五樓，己○○並
    未欠我錢，我也不曾請甲○○幫我向己○○收二千元等語，
    核與甲○○上開供述不符，是此部分不但甲○○之供述無涉
    於本案被告丁○○，且其供述亦有可疑，即難據為不利於被
    告丁○○之認定。至於其於檢察官訊問時就何人叫其下樓向
    己○○收錢一節，先則稱係綽號「妹仔」之被告叫其下樓，
    嗣又改稱係四爺戊○○叫其下樓，被告未在場云云，亦矛盾
    扞格，且其檢察官訊問時所陳其幫被告送海洛因給被告不知
    名之友人，扣案之海洛因係其向被告拿的，要和朋友用的云
    云，亦與其警詢或本院審理中所述不相符合，且該項陳述亦
    不能證明被告有參與甲○○販賣交付海洛因予己○○情事，
    其於檢察官訊問時之上開陳述，既有前揭瑕疵而有顯不可信
    之情況，亦非可採。
(二)、證人己○○於九十一年十月二十二日警詢中陳述：我向甲○○購買海洛因時，皆撥打甲○○之門號000000000
    0號行動電話，有時是甲○○本人接聽，有時是別人接聽，
    海洛因有時候是甲○○拿給我，有時是其他我不認識之人拿
    給我。我每次撥打上開門號，都是找綽號「妹仔」，「妹仔
    」就是丁○○本人，我和「妹仔」講要多少海洛因，「妹仔
    」就會派人拿來給我，所以常是甲○○幫「妹仔」拿給我。
    我先後於九十一年十月十六日十六時許、同年月十八日十四
    時許，均在桃園縣桃園市○○路一一一號前，向甲○○以一
    千元代價購買海洛因各一小包。九十一年十月二十二日零時
    許，在上開同一地點，當時我正要向甲○○購買一千元海洛
    因，東西還沒拿到就被警方查獲等語。此一供述涉及丁○○
    部分，如前述屬被告以外之人於審判外之陳述，其是否得為
    證據應依新刑事訴訟法認定之，而如前述，證人甲○○對於
    是否有於九十一年十月十六日交付海洛因予蔡民稜一節已表
    明不記得有此事，且甲○○前案審理時供稱：行動電話門號
    0000000000號之電話，是我整天在使用之電話等
    語，是己○○上開警詢所稱曾撥打此門號電話與「妹仔」講
    要買多少海洛因乙節，難認實在。參以己○○於九十二年二
    月十三日因該案經本院訊問時具結證述：我是打電話說類似
    『妹仔』之一個暗號聯絡交易事宜，我在打電動的地方見過
    丁○○，但沒有接觸等語，顯見己○○與丁○○並非熟識，
    是其上開警詢所稱與「妹仔」講好要買多少海洛因乙節，應
    係指「妹仔」係其聯絡購毒之暗號，而非可據此特定該次購
    毒時接電話與其約定交易細節之人即為丁○○本人。此外亦
    無其他任何積極證據，足以證明己○○上開於警詢中之陳述
    涉及丁○○部分，具有較可信之特別情況，依刑事訴訟法第
    一百五十九條之二規定，己○○於警詢供述要難遽予採信。
    證人己○○於甲○○上開販賣第一級毒品案件，於九十一年
    十二月九日檢察官訊問時具結證述：我於九十一年十月二十
    二日在桃園縣桃園市○○路一一一號為警查獲，當時在跟甲○○買海洛因。我是打甲○○之行動電話聯絡，共向甲○○
    買三次，我打甲○○之行動電話過去，都是先找綽號「妹仔
    」丁○○，但不一定誰接的，有時候是甲○○拿來，有時候
    是別人拿來，我認識丁○○，甲○○跟我說毒品是丁○○的
    等語；繼於九十二年二月十三日因該案經本院訊問時具結證
    述：海洛因是向甲○○買的，甲○○說丁○○是上線，我以
    電話與甲○○聯絡，我是打電話說類似『妹仔』之一個暗號
    ，甲○○說『妹仔』就是丁○○，實際上接電話的都是甲○○，打電話去何人接電話，就由該人送貨來，我在打電動的
    地方見過丁○○，但沒有接觸，我沒有向丁○○買過毒品等
    語；於同年二月十七日因該案經本院訊問時亦具結證述：查
    獲當天是要買二千元毒品。在本院前次訊問中所說的話實在
    。伊共買了三次云云。再於本案於九十二年五月二十六日檢
    察官訊問時證稱：海洛因是向甲○○買的，一包一千到二千
    元，向甲○○買過一、二次，交貨地點在桃園縣桃園市○○
    路附近，我都是打門號0000000000號電話聯絡，
    但電話不一定是甲○○接的，是甲○○接的甲○○就拿下來
    。丁○○有無販賣海洛因我不知道，我與丁○○沒有接觸，
    甲○○曾對我說她是幫別人送，我打電話都是說要找「妹仔
    」，據甲○○說『妹仔』就是丁○○云云。就其是否與被告
    直接以電話洽談購買毒品與其警詢所述已不一致，且先後所
    述購買毒品三次，究係均由甲○○送貨，抑或有時由他人送
    貨，實際接電話者是否均係甲○○，前後所述，明顯不一致
    ，已難採信。己○○所稱購毒時先打電話找「妹仔」乙節，
    應係指「妹仔」係其聯絡購毒之暗號，業如前述，且審酌己○○上開證述，其中指涉丁○○部分，依其所述：甲○○跟
    我說毒品是丁○○的，甲○○說丁○○是上線，甲○○說『
    妹仔』就是丁○○云云，是此部分顯係蔡民稜聽聞甲○○陳
    述後所為之轉述，顯為傳聞證據，不得為證據。又依己○○
    於上開案件審理時明確證稱：我打電話時，實際接電話的都
    是甲○○，我在打電動的地方見過丁○○，但沒有接觸，我
    沒有向丁○○買過毒品等語，其中有關丁○○是否曾接聽己○○電話部分，核與甲○○上開所稱：是丁○○帶的小弟接
    聽己○○電話後，叫我接聽，己○○說他已經到了等語相符
    ，益足證己○○所稱並未曾直接與被告丁○○電話聯絡購買
    毒品，亦未曾接觸過被告丁○○之事實，應可採信。綜上己○○上開證言，雖可認定其三次購買海洛因，係由甲○○交
    付毒品，己○○並未與被告直接聯絡交易事宜，其所稱上線
    係被告一節，亦係自甲○○傳聞而來，其上開證言，尚不足
    以認定被告犯罪。
四、綜上，證人甲○○、己○○之上開供述，尚不足以證明被告
    犯罪。而行動電話門號0000000000號之持機人為
    林俊安，亦有和信電訊股份有限公司查詢資料一份在卷，而
    依前述其使用人為甲○○，亦非被告，且無證據可證明此一
    門號係被告交付甲○○使用。至於甲○○被查扣之海洛因一
    包與扣押筆錄、該毒品鑑定結果之法務部調查局鑑定通知書
    ，僅能證明甲○○被查扣欲交付予己○○之該包毒品為海洛
    因，且依證人即參與查獲甲○○之員警南健平於本院九十二
    年二月十七日訊問時稱：己○○主動供出毒品來源，先用警
    員手機聯絡甲○○購買毒品海洛因，拿二千元，到了現場，
    再聯絡甲○○，等甲○○下來往己○○方向走，我們上前查
    獲，毒品還在甲○○手上，錢還沒有交等情。足認甲○○與
    己○○最後一次毒品交易，係己○○到案後，經警授意以「
    釣魚」方式與販毒者聯絡，己○○乃以前開甲○○使用之行
    動電話聯絡交易事宜，而依前開說明，當時被告並不在場，
    係甲○○攜該毒品下樓欲與己○○交易，而甲○○稱係綽號
    四爺之戊○○叫其下樓向己○○收錢，並非被告。則該次毒
    品交易，顯係己○○經警授意而打電話與甲○○聯絡，並非
    己○○事先已恰妥之交易，被告當時並不在場，亦未於電話
    中與己○○接洽，而係由甲○○直接與己○○接洽，並攜帶
    該包毒品下樓欲與己○○交易，則該查扣之毒品與鑑定結果
    ，僅能證明甲○○之該次犯行，尚不能證明被告有參與該犯
    行或與甲○○有何犯意聯絡。公訴人所舉證據，尚不能證明
    被告犯罪，自應諭知被告無罪之判決。
五、至檢察官移送併辦部分（臺灣桃園地方法院檢察署九十三年
    度偵字第八七三七號）認被告丁○○意圖營利，基於販賣第
    一級毒品海洛因之概括犯意，自九十一年初起，至同年十一
    月二十四日止，在桃園縣桃園市○○路、宏昌六街與泰昌街
    口等處，亦有販賣第一級毒品海洛因供乙○○、庚○○等人
    施用之罪嫌，與本件被告丁○○所犯販賣第一級毒品海洛因
    罪嫌有連續犯之裁判上一罪關係而聲請一併審理，惟本件既
    為被告丁○○無罪之諭知，與前開移送併辦部分之犯行即無
    裁判上一罪之關係，本院自無從併辦，爰退由檢察官另行處
    理。
六、據上論斷，應依刑事訴訟法第三百零一條第一項，判決如主
    文。
本案經檢察官洪景明到庭執行職務。
中   華   民    國   94    年    1     月   11    日
                 臺灣桃園地方法院刑事第三庭
                      審判長法 官  謝順輝
                            法 官  李昆南
                            法 官  尹  良
上正本證明與原本無異。
如不服本判決，應於判決送達後十日內向本院提出上訴狀 (應附
繕本)，上訴於臺灣高等法院。
                            書記官 廖宜政
中　　華　　民　　國　　94　　年　　1 　　月　　11　　日
